臺灣高等法院高雄分院刑事判決　　　96年度上更(一)字第72號
上　訴　人
即　被　告　甲○○
　　　　　　丁○○
以上2人共同
指定辯護人　本院公設辯護人　孫妙岑
上　訴　人
即　被　告　乙○○
義務辯護人　李慶榮律師
上　訴　人
即　被　告　丙○○
選任辯護人　李慶榮律師
　　　　　　孫守濂律師
上列上訴人因違反毒品危害防制條例等案件，不服臺灣高雄地方
法院91年度訴字第2877號中華民國92年5 月5 日第一審判決（起
訴案號：臺灣高雄地方法院檢察署91年度偵字第5480號、第7239
號，併辦案號：同署91年度偵字第19788 號），提起上訴，經判
決後，由最高法院發回更審，本院判決如下：
    主  文
原判決撤銷。
甲○○、丁○○共同運輸第三級毒品，甲○○處有期徒刑陸年肆
月，丁○○處有期徒刑柒年。扣案之K 他命（KETAMINE）柒拾陸
包（合計淨重貳仟捌佰拾伍點壹公克、塑膠袋包裝重肆拾柒點零
肆公克）沒收銷燬之；餅乾盒盒沒收。
乙○○、丙○○共同販賣第三級毒品，乙○○處有期徒刑柒年，
丙○○處有期徒刑陸年貳月。扣案之K 他命（KETAMINE）柒拾陸
包（合計淨重貳仟捌佰拾伍點壹公克、塑膠袋包裝重肆拾柒點零
肆公克）沒收銷燬之；餅乾盒盒沒收。
    事  實
一、乙○○、丙○○與綽號「紅猴」之不詳姓名成年男子（居住
    高雄縣市等地）均明知KETAMINE（以下簡稱K 他命）經行政
    院衛生署公告為第三級毒品不得販賣運輸，且管制進口之物
    品，竟共同基於營利之犯意聯絡，由「紅猴」前往大陸地區
    販入K 他命再走私入境，交由在台灣之乙○○、丙○○負責
    販售牟利。嗣綽號「紅猴」之成年男子前往大陸地區，於不
    詳時地以不詳價格販入K 他命76包（淨重2,815.1 公克）為
    使其販入之毒品即扣案之K 他命順利運入臺灣地區，「紅猴
    」、乙○○、丙○○，竟與明知Ｋ他命係毒品、且係我國管
    制進口物品之甲○○、丁○○，共同基於運輸毒品、私運管
    制物品進口之犯意聯絡，於91年3 月初，先由綽號「紅猴」
    之成年男子自大陸地區以電話聯絡甲○○，且以負責支出旅
    遊費用、酬金5 萬元（即甲○○、丁○○各25,000元，惟尚
    未支付）之代價，邀請甲○○至大陸珠海地區旅遊，但於返
    臺時須挾帶毒品入境，甲○○同意並告知丁○○後，乃於91
    年3 月6 日，夥同丁○○自桃園中正國際機場，搭乘復興航
    空公司GE355 號班機，於入境澳門後，再轉入大陸珠海地區
    ，並住入設於拱北僑光路26號「國泰大酒店」1010號房，等
    候交貨事宜。另於91年3 月11日中午，該綽號「紅猴」之成
    年男子乃於前開酒店內，將藏有Ｋ他命之「咀香園餅家」餅
    乾盒3 盒【計76包（合計淨重2,815.1 公克、包裝重47.04
    公克；平均純度百分之73.62 ，純質淨重2,072.48公克）】
    交付甲○○，並告知如與丁○○順利入境臺灣，即以『0000
    000000000 』電話聯絡，再指示至高雄交貨。嗣於91年3 月
    11日20時30分許，甲○○、丁○○即共同攜帶上開毒品（放
    置於丁○○行李內），搭乘復興航空公司GE366 號班機，自
    澳門返臺，於91年3 月11日22時10分許，丁○○持該毒品入
    境時，於桃園中正國際機場入境檢查室內，為調查人員會同
    海關當場查獲，並扣得上開毒品及「紅猴」所有供運輸毒品
    所用之餅乾盒3 盒。又甲○○被查獲後，於3 月12日配合調
    查，先撥打「0000000000000 」號電話號碼，與綽號「紅猴
    」之成年男子聯絡交付毒品事宜，該綽號「紅猴」之成年男
    子遂表示接貨之人會主動聯繫，並經由不詳管道通知乙○○
    ，乙○○知悉該批毒品已入境，乃以「0000000000」號行動
    電話，撥打甲○○所有「0000000000」號電話，指示甲○○
    在高雄市○○路、民生路口高雄木瓜牛奶大王店內見面，甲○○與調查人員於91年3 月12日11時30分許，依指示前往高
    雄木瓜牛奶大王店內等候，旋又致電甲○○到店外見面，乙○○駕駛車牌號碼2M-1897 號自用小客車搭載其妻丙○○亦
    抵達上開地點，於甲○○走出高雄木瓜牛奶大王店外，丙○○下車後欲引領甲○○進入該小客車內時，調查人員當場逮
    捕丙○○，乙○○則駕車逃逸之。
二、案經法務部調查局南部地區機動工作組、高雄市政府警察局
    小港分局報告臺灣高雄地方法院檢察署檢察官偵查起訴及移
    送併辦。
    理  由
甲、程序部分：
一、本案被告爭執：(1)被告辯稱甲○○、丁○○2 人在調查局之
    筆錄，是以脅迫、疲勞訊問等不正當之方式為之，另偵查筆
    錄係延續調查局筆錄，在長期失去自由、身心俱疲、餘悸猶
    存情況下所為供述；(2)證人文思衡、張婷婷之調查筆錄，係
    屬審判外之供述；(3)張婷婷電話簿，張婷婷已否認是他所寫
    ；(4)電話通聯紀錄，是審判外供述沒有嚴謹證明文件；均無
    證據能力云云。惟查：(1)經本院勘驗甲○○、丁○○於調查
    局之錄影帶，其中丁○○之錄影帶經勘驗結果，甲○○、丁○○2 人於3 月12日早上8 時9 分出現影像，被帶至偵訊室
    準備吃早餐，隨後即帶開偵訊，其中於9 時50分許，調查局
    人員整理被告陳述意見唸給旁邊之人打筆錄「我知道是毒品
    ，但何種毒品要問甲○○才知道」（丁○○未表示意見）；
    另甲○○之錄影帶因機器干擾，聽不清楚詢問內容，只於甲○○講台語或打電話時稍能辨認（經南部地區機動工作組函
    覆認因錄影機磁頭老舊且受潮所致，無法改善），又其中並
    有出現紙張丟向被告甲○○之畫面，但甲○○神態自如仍邊
    抽菸邊作答（當時因講話內容聽不清楚，該紙張丟向甲○○
    究因何而起，無從判斷），此有勘驗筆錄可憑，被告辯稱脅
    迫云云，並無證據證明；又本案被告2 人係在晚間10時10分
    入境時被查獲，經過搜索程序及再到高雄，中間並有給予被
    告2 人休息，並且至早上8 時餘許吃完早餐始製作筆錄，難
    認有疲勞訊問之情事；惟因渠等2 人之錄影帶甲○○部分聲
    音無法辨識，丁○○部分有部分係調查員自行說給旁邊之人
    紀錄等瑕疵，本院爰不引用甲○○、丁○○之調查筆錄做為
    被告不利之證據。至於偵查中筆錄，被告雖以上詞為辯，但
    查被告並未陳稱檢察官有以不正方式取供，而人犯於警訊、
    調查局中供述後，於檢察官偵訊時，翻異前詞，或陳稱有遭
    受警調不當取供者，時有所見，難認在警調為供述後，在偵
    查中亦必延續警調之供述，又本案被告被查獲至移送檢察官
    偵訊中有給予休息時間，甲○○並與調查人員合作，打電話
    給「紅猴」，並因而查獲丙○○，再經解送檢察署，其間過
    程就偵查犯罪程序而言，並無不當之處，實難認被告甲○○
    、丁○○係在長期失去自由、身心俱疲、餘悸猶存情況下所
    為供述；渠等偵訊筆錄自具有證據能力無疑；(2)證人文思衡
    、張婷婷在調查局之筆錄，雖屬被告以外之人在審判外之供
    述，但文思衡、張婷婷前開供述與在審判中所為陳述不符，
    而本院認先前之陳述具有較可信之特別情況（詳如後述），
    依刑事訴訟法第159 條之2 規定，有證據能力；(3)張婷婷之
    電話簿影本，係張婷婷提供電話簿給調查局人員，調查局人
    員影印後，經張婷婷在影本上記載「此係為我本人的電話簿
    」，並簽名蓋指印，雖該影本左邊筆跡非張婷婷所寫，唯該
    部分確為張婷婷之電話簿，業據張婷婷於原審及本院審理中
    證述屬實，並有影本在卷可憑，則前開電話簿影本自具有證
    據能力；(4)電話通聯記錄係電信公司依其設備，每遇有該公
    司客戶撥用電話，即由該公司電腦設備依原設定之程式所為
    之記錄，並非屬人為具有個別目的所為之記錄，依刑事訴訟
    法第159 條之4 第3 款之規定，自具有證據能力。
二、證人張婷婷、文思衡於南機組調查中之供述被告乙○○使用
    行動電話號碼與其等在原審審判中之供述不符，本院審酌證
    人張婷婷、文思衡於調查中之供述，係出於自由意志，尚無
    人情之干預及外力之介入，具有較可信之特別情況，且為證
    明犯罪事實存否所必要者，依刑事訴訟法第159 條之2 規定
    ，自有證據能力，均得為證據。
乙、實體部分：
一、訊據被告甲○○、丁○○固坦承有攜帶前開K 他命為調查人
    員查獲，被告丙○○亦坦承有於上揭地點與甲○○接洽時為
    調查人員查獲，被告乙○○坦承伊駕車等候時，調查人員上
    車欲拔除汽車鑰匙時，伊駕車離去等情，惟4 人均否認有何
    上開犯行。被告甲○○、顧況儒辯稱伊等以為餅乾盒所裝之
    物係春藥，不知是毒品；被告乙○○辯稱：『0000000000』
    號行動電話非其所有，當天在高雄木瓜牛乳店吃完早餐後，
    就要開車離去，因被告丙○○欲至店旁看畫展，伊乃坐在車
    上等候，嗣有人要開車門，在害怕之下，即將車子開走等語
    ；被告丙○○辯稱：伊要去看畫展，即請被告乙○○在車上
    等候，嗣見到被告甲○○站立路旁，覺得面熟，就上前問候
    吃飽沒，被告甲○○未理會，伊乃去看畫展，之後即有人衝
    出來云云。
二、被告甲○○、丁○○共同運輸、私運第三級毒品Ｋ他命部分
    ：
（一）上揭被告甲○○、丁○○，經由綽號『紅猴』之成年男子
      自大陸地區以電話聯絡被告甲○○，且以負責支出旅遊費
      用、支付酬金5 萬元（即被告甲○○、丁○○各2 萬5,00
      0 元，惟尚未支付）之代價，邀請被告甲○○至大陸珠海
      地區旅遊，但於返臺時須挾帶毒品入境，甲○○同意後，
      乃於91年3 月6 日，夥同丁○○至大陸珠海地區，住入設
      於拱北僑光路26號『國泰大酒店』1010號房，而於91年3
      月11日中午，由「紅猴」之人在前開酒店內，將藏有K 他
      命之「咀香園餅家」餅乾盒3 盒，交付被告甲○○，並告
      知如與被告丁○○順利入境臺灣，即以「0000000000000
      」電話聯絡，再指示至高雄交貨。嗣於91年3 月11日20時
      30分許，被告甲○○、丁○○即共同攜帶上開毒品，搭乘
      復興航空公司GE366 號班機，自澳門返臺，於91年3 月11
      日22時10分許，被告丁○○持該毒品入境時，於桃園中正
      國際機場入境檢查室內，為調查人員會同海關當場查獲，
      並扣得上開毒品及餅乾盒3 盒等情。業據被告甲○○、丁○○於檢察官偵查時自白在卷（詳91年3 月12日偵訊筆錄
      ）；並經證人即法務部調查局南部地區機動工作組調查員
      吳東原於原審證稱：當天被告甲○○、丁○○搭乘晚間8
      點之復興航空班機，由澳門飛往中正機場，下飛機後，渠
      2 人1 個走前面、1 個走後面，假裝互不認識，在監視過
      程中，感覺渠怪怪的，有點緊張，有時候會東張西望，因
      該餅乾盒之重量與標示不符，故就2 人所攜帶物品、身體
      進行嚴檢，並拆開餅乾盒，旋發現有白色的粉末，當時被
      告甲○○、丁○○均表示不知餅乾盒內裝這些東西，嗣隔
      離偵訊後，被告丁○○就自白是被告甲○○請其帶進來，
      被告丁○○說這些東西應該是有問題，後來偵訊時，被告
      丁○○就承認那些東西是毒品，而被告甲○○亦表示攜帶
      該物入境之代價為5 萬元，每人分2 萬5,000 元等語相符
      （詳原審91年11月4 日審判筆錄）。
（二）被告甲○○、丁○○所攜帶藏於前揭餅乾盒內之物，共76
      包，合計淨重2,815.1 公克、包裝重47.04 公克；經檢驗
      結果，係屬第三級毒品K 他命，亦有法務部調查局91年4
      月18日調科壹字第09123011200 號檢驗通知書附警訊卷可
      憑。
（三）被告甲○○辯稱扣案之毒品，「紅猴」跟伊說是春藥；被
      告丁○○亦辯稱伊所知道是春藥云云。惟查被告甲○○於
      偵訊時自白「（91年3 月11日晚上10時10分許，帶三級毒
      品K 他命2,930 公克被查獲？）對，我放在丁○○行李中
      查獲的.... 」 、「我於91年3 月6 日去，是紅猴安排我
      們去的，去該處玩回來時，再替他們帶K 他命回來」、「
      （你會有何好處？）食宿及玩樂費用都由他們付，另外每
      一個人再給2 萬5,000 元酬勞」等語明確；被告丁○○亦
      自白「（K 他命何來？）一位綽號『紅猴』交待我和甲○○帶進來的，我負責機場出關部分，至於交給貨主部分，
      由甲○○負責」、「（K 他命於何處交給你們的？）91年
      3 月11日中午在珠海國泰酒店，他打電話給甲○○，王某
      下去拿貨的」、「（你們帶貨進來有何好處？）出去的開
      銷都由『紅猴』負責，另每人再給2 萬5,000 元」，經核
      渠等2 人所述相符，且與證人吳東原證稱扣案K 他命係在
      丁○○行李查獲，以及被告甲○○負責聯繫買主部分（詳
      如後述），均相符合，前開自白堪信為真實。而由被告2
      人上開供述，渠等事先對於該趟行程花費由「紅猴」支付
      ，並可各獲25,000元之報酬，所運送之物為K 他命於事先
      即已知悉無疑，且被告2 人查獲時並未辯稱是春藥，迄原
      審時始改稱是春藥，自難採信，被告2 人所辯尚無足取。
（四）辯護意旨另以：證人吳東原（調查員）證稱「我們拆開
      餅乾盒，就發現有白色粉末，我們有問他們都說不知道餅
      乾盒裡有裝這些東西：後來被告丁○○有說這些東西應該
      是有問題」等語，可知被告在調查人員打開餅乾盒之第一
      時間已明白表示，並不知道餅乾盒內所裝置之物品是毒品
      ；又丁○○用手提袋提著，並未為任何較為隱密之藏置
      ，可徵被告2 人主觀上應認為餅乾盒內只是春藥而已，再
      從代價觀之，「紅猴」只給被告2 人各25,000元，若知悉
      毒品豈可能只為25,000元？再調查局人員詢問被告2 人
      時，即先以白色粉末或毒品等字眼來訊問被告2 人，由調
      查局訊問方式，亦無由分辨被告2 人係經調查員告知始知
      悉放置於餅乾盒內之物品係毒品之「事後知悉」，抑是製
      作調查筆錄前即已知悉之「事前知悉」，且調查局筆錄對
      被告2 人曾供稱不知道餅乾盒內有裝這些東西，已為明確
      之記載，從而可知被告2 人於調查局供述知悉餅乾盒內是
      毒品，並非事實，故調查局之筆錄無從作為被告2 人知悉
      毒品之認定依據云云。惟查被告甲○○、丁○○於偵查中
      對渠等運送毒品係屬Ｋ他命均已知悉等情，已如前述，且
      渠等於偵查中均未供稱係經調查人員告知後才知悉係屬毒
      品Ｋ他命，亦有筆錄可憑；又攜帶毒品入境，須經過海關
      人員檢查，而運送毒品之嫌犯為期避免海關人員發現可疑
      ，而期能將毒品通關，或有將毒品藏於隱密處，或將之置
      於不起眼處，各式手法不一，且於被查獲時，為脫免刑責
      ，辯稱不知所運送者為何物，乃極為常見之事，被告丁○○就藏有毒品ｋ他命之餅乾盒縱未為較隱密之藏置，以及
      被告甲○○、丁○○曾向調查人員供稱不知裡面裝白色粉
      末等情，無非故作常態及脫免罪責之手法，不足採為被告
      等有利之證據。又運輸毒品之代價，視各人意願及需求而
      定，客觀上並無運輸毒品，即可獲得多少代價，況被告甲○○、丁○○2 人運輸毒品Ｋ他命之代價，除各得25,000
      元外，尚有在大陸玩樂、食宿之開銷支出等，辯護意旨以
      前詞為被告辯解，均難採信。
（五）另被告丁○○於原審雖辯稱：「紅猴」交付餅乾盒予被告
      甲○○時，伊在飯店隔壁桌喝咖啡，當時僅聽到「吃了會
      硬邦邦」等語。然與其於偵查中供稱「91年3月11日中午
      在珠海國泰酒店，他（即紅猴）打電話給甲○○，王某下
      去拿貨的」等情，相互矛盾，已難採信。況查丁○○與甲○○2 人受「紅猴」之託，代為運輸毒品K 他命入境，除
      可獲得各25,000元之代價外，且其等前往大陸之旅費，玩
      樂、食宿之支出費用，均由紅猴支付。而丁○○負責攜帶
      毒品入關，甲○○負責與接貨之人聯繫之事，彼此均知攜
      帶入境之物為毒品K 他命等情，已據其等於偵查中自白不
      諱，且彼此之供述亦相互一致，已如前述。則「紅猴」於
      何處將K 他命交予甲○○，丁○○亦難委為不知。至於丁○○於原審辯稱當時在隔壁桌喝咖啡，僅聽到吃了會硬邦
      邦（指春藥）等語，應屬事後卸責之詞，自無可取。
（六）綜上所述，被告甲○○、丁○○所辯各情，顯係飾卸之詞
      ，不足採信。本件事證明確，其等之犯行，均堪認定。
三、被告乙○○及丙○○共同販賣、運輸、私運第三級毒品Ｋ他
    命部分：
（一）被告甲○○被查獲後，乃於3 月12日上午表示願配合調查
      ，先撥打『0000000000000』號電話號碼，與綽號「紅猴
       」 之成年男子聯絡，該綽號「紅猴」之成年男子遂表示
      貨主會主動聯繫，同日上午即有男子撥打甲○○之000000
      0000電話與甲○○聯絡，要甲○○將毒品帶至高雄市○○
      路與民生路口的高雄木瓜牛奶店內，被告甲○○乃與調查
      局人員於91年3 月12日11時30分許一同前去，在高雄市○○路、民生路口「高雄木瓜牛奶大王」店內等候，旋貨主
      又致電於店外等候，被告乙○○駕駛車牌號碼2M-1897 號
      自用小客車搭載其妻即被告丙○○抵達上開地點，被告丙○○下車後向甲○○問稱「是否要拿東西給人家」，甲○○答稱「是」，並引領被告甲○○進入該小客車內時，為
      調查人員當場查獲，而被告乙○○則離開現場等情。業據
      被告甲○○於偵查、原審及本院審理時自白明確（偵卷第
      25頁、原審卷第31、32頁、本院96年8 月30日審判筆錄）
      ，核與證人即法務部調查局南部地區機動工作組調查員卓
      英全於原審證稱「我們原來是計畫要被告甲○○與對方在
      木瓜牛奶店裡見面時逮捕他們，但是之後看到被告甲○○
      走出木瓜牛奶店外，並與1 女子談話，我就尾隨在後，被
      告甲○○就與那女的一直接近車牌號碼為2M-1897 號之白
      色汽車，當時那汽車右前座車門打開，引擎開者，被告乙○○就坐在駕駛座上面，我們怕被告甲○○坐上被告乙○○的汽車，就一起逃跑，所以就出面衝上前去拔汽車鑰匙
      ... 但是沒有拔到... 當場只抓到被告丙○○」等語相符
      （原審卷第40、41頁），即被告丙○○、乙○○亦均坦承
      確於當時駕車在該處，丙○○坦承有與甲○○對話（對話
      內容詳如後述），乙○○坦承有駕車逃離現場等情。
（二）被告丙○○雖辯稱：當時因欲看畫展，即請被告乙○○在
      車上等候，嗣見到被告甲○○站立路旁，覺得面熟，就上
      前問候吃飽沒等語，調查人員即將伊逮捕云云。惟查被
      告丙○○於偵查中供陳：因被告乙○○在等朋友，伊以為
      被告甲○○是被告乙○○朋友，故與被告甲○○談話等語
      （偵查卷第27頁），核與被告丙○○嗣後辯稱因欲看畫展
      ，而誤認甲○○為伊認識之朋友，前後即有不符；被告
      甲○○與前揭高雄取貨之人在電話中連絡，約定在高雄木
      瓜牛奶大王店門外等候，被告丙○○即趨前問稱「是否等
      人，要拿東西給別人？」，甲○○答「是」，丙○○即要
      甲○○跟她走，旋即為調查人員逮捕等情，業經被告甲○○於原審及本院審理時結證明確（詳原審卷31、32頁及本
      院96年8 月30日審判筆錄），證人卓英全亦結證「看到被
      告甲○○走出木瓜牛奶店外，並與1 女子在談話，我就尾
      隨在後，被告甲○○就與那女的一直走至接近2M-1897 的
      白色汽車那裡... 」、「... 有1 個女的跟甲○○接觸了
      ，然後就帶著甲○○往前走，走到木瓜牛奶附近有1 個圖
      書館... 」、「（木瓜牛奶距離圖書館）大約十幾、二十
      公尺」（原審卷第40頁、本院93年5 月27日審理筆錄），
      若丙○○只是因誤認朋友而與甲○○交談，豈會帶甲○○
      走約一、二十公尺，與正等候中之乙○○會合？被告丙○○既自陳：被告甲○○與其友人吳榮泉身材、五官相似
      ，伊與吳榮泉在新竹見過3 、4 次面，最後一次係3 、4
      年前等語，因見面次數甚少，顯見被告丙○○與吳榮泉應
      非熟稔，再歷經三、四年，印象已甚模糊，如何覺得面熟
      ？再者，原審調取新竹地區所有姓名為「吳榮泉」之口卡
      片，並命被告丙○○指認，然被告丙○○竟稱：均不是等
      語（詳原審卷第126 頁），則丙○○所辯伊誤認甲○○為
      其友人一節，無非是事後卸責之詞，已甚明顯；被告丙○○復稱：被告甲○○因誤認之事，曾於地檢署候保室向
      伊說對不起，當時同室人犯潘慧卿曾經聽聞等語，但證人
      潘慧卿於原審證稱：在地檢署候保室是男女分開各一間羈
      押，且對丙○○所供上情證稱並無此事，無印象等語，被
      告甲○○亦供稱並無向丙○○陳稱對不起之情事（詳原審
      卷第153 、154 頁），被告丙○○所辯上情亦無足取。
（三）被告乙○○雖否認有打電話與被告甲○○連絡，並辯稱「
      0000000000」號行動電話非伊持有使用云云，惟查：
  、被告乙○○若非取貨之人，遇調查員攔車時，實無需逃避
      ，且縱有因當時調查員未及表明身分，驚恐逃逸，但其妻
      既為人圍捕，其本於保護妻子之心，亦當立即報案，請求
      警方追查，以求丙○○早日脫險，然被告乙○○自始均未
      供稱其有報警之事，又當日被告丙○○即以電話聯繫乙○○告稱在南機組，調查局人員即請被告乙○○前往南機組
      ，乙○○答應後，卻未前往，直至91年5 月28日始到案受
      訊（詳91年5 月28日乙○○調查筆錄），乙○○其心虛之
      情，已甚明顯。
  、又調查局人員調取「0000000000」、「0000000000」號行
      動電話號碼雙向通聯紀錄，「0000000000」號行動電話號
      碼，曾於91年3 月12日11時4 分29秒、11時25分32秒許，
      分別撥打被告甲○○所有之「0000000000」號行動電話號
      碼，有該通聯紀錄附警訊卷、偵查卷（第46頁）可稽。依
      前開被告甲○○所述交貨時間，與甲○○前揭供述對照，
      顯見高雄取貨之人係以「0000000000」號行動電話號碼與
      被告甲○○聯絡。
  、又依「0000000000」號行動電話通聯紀錄顯示，該電話持
      有人曾於91年3 月8 日凌晨1 時零分59秒、91年3 月12日
      零時17分許，分別與張婷婷所有「0000000000」號、證人
      文思衡所持用之「0000000000」號行電話通聯，而證人文
      思衡於調查局詢問時，即證稱「0000000000行動電話使用
      人是我的1 個客戶，名叫乙○○、綽號芒果」，另證人張
      婷婷雖於調查局證稱伊不記得3 月8 日是何人撥打前開電
      話與伊聯絡，惟其證述「根據我的電話簿記載，乙○○係
      使用0000000000、0000000000等2 線電話」等語明確，並
      有張婷婷提供之電話簿影本可憑（附於調查局卷第22頁）
      。又證人張婷婷於原審結證：「（提示電話簿影本）這是
      我的電話簿，電話簿右半本是我筆跡，但另一半不是我筆
      跡、「（電話簿正本是否還在？）電話簿搬家時不見了。
      」、「（電話簿正本是否你帶去調查局的？）是事後叫朋
      友拿過來的，調查局拿給我看的時候就是這樣的內容，之
      後他們拿去影印。」等語（見原審卷第74-76 頁）。證人
      張婷婷之上開電話簿既係其通知朋友拿往南機組，經其閱
      覽無訛後，再由調查員影印附卷，則上開電話簿影本，應
      屬真實可採。不因張婷婷事後搬家遺失電話簿而受影響，
      併此明。再經比對該「0000000000」、「0000000000」
      號行動電話號碼通聯紀錄，該2 支行動電話號碼，均曾使
      用序號000000000000000 號之行動電話（見3 月5 日、2
      月18日、28日、3 月1 日、3 月4 日、3 月12日通聯記錄
      ），並參以該發話基地臺，大部分均在高雄市○鎮區○○
      路46巷22號4 樓屋頂，而91年2 、3 月間，該2 支行動電
      話發話基地臺，亦幾乎均在上開地點，在發話地點同一、
      發話時間連續、發話手機序號相同之考量下，足證91年2
      月、3 月間，該序號000000000000000 號之行動電話應為
      同一人所使用，且「0000000000」號、「0000000000」號
      行動電話號碼亦為同一人使用，僅係使用者輪留插換「00
      00000000」號、「0000000000」行動電話SIM 卡使用。
  、證人卓英全於原審審理時結證：我們透過被告甲○○的通
      聯紀錄，查出0000000000確實有撥到被告甲○○的電話。
      這支電話是與被告甲○○聯絡要在高雄木瓜牛奶的交貨電
      話號碼，我們就調這支電話的通聯紀錄，就鎖定文思衡、
      王智賢、張婷婷、王慧蓉這幾個人，王慧蓉沒有到案說明
      ，文思衡確認這隻電話是被告乙○○在使用外，王智賢、
      張婷婷都不知道這電話與被告甲○○有關。張婷婷在受詢
      時有提供她的電話簿裡面有被告乙○○的電話為00000000
      00及0000000000。0000000000被告乙○○承認他有這電話
      。我們又調了0000000000的通聯紀錄，發現手機序號（IM
      EI）0000000000的電話所發射的序號是一樣的均為000000
      000000000 號，所以確定該支電話是被告乙○○使用等語
      （見原審卷第40、41頁），核與證人文思衡於調查中證述
      ：0000000000行動電話使用人是我的1 個客戶，名叫乙○○，綽號芒果。當時我打電話給他，是因91年3 月間我在
      作皮件生意，乙○○常向我買，他只是我的客戶等語（見
      調查卷第16、17頁）相符，由上觀之，被告乙○○於甲○○被調查局查獲後，確曾以0000000000行動電話與甲○○
      之0000000000行動電話連絡接貨（K 他命）之事宜，至為
      明確。
  、綜上前揭文思衡證稱「0000000000」為乙○○所使用，張
      婷婷電話簿所載「0000000000」號、「0000000000」號行
      動電話均使用同一序號之手機，以及被告乙○○、丙○○
      確有開車前往木瓜牛奶大王門前，丙○○下車詢問甲○○
      ，並帶甲○○前往乙○○停車處，以及乙○○逃逸等情，
      被告乙○○確為甲○○所稱之高雄接貨之人，乙○○並與
      丙○○前往木瓜牛奶大王店門外，欲與甲○○接觸，接取
      扣案之K 他命等情，已堪認定。
  、至於「0000000000」、「0000000000」號行動電話，登記
      上雖為王智賢、楊冠雄所申請，此固有遠傳電信公司函可
      憑，惟行動電話之使用人、申請人與使用人或因被冒名申
      請、或因轉讓、買賣等其他事由，致申請人與使用人不符
      ，此為社會上常見之事實，遠傳公司前開函件尚難採為被
      告乙○○、丙○○有利之證據；又文思衡雖於本院前審證
      稱伊不認識乙○○，「0000000000」號行動電話伊想不起
      來，伊是認識1 個芒果，可是不認識乙○○云云，證人張
      婷婷嗣於原審審理過程中改稱電話簿右半本是伊筆跡，但
      另一半不是伊筆跡云云，惟查證人文思衡於調查局詢問是
      對於乙○○之年齡、身高、體格、皮膚、髮型、及講閩南
      話等特徵已供述詳盡（91年5 月24日筆錄），顯見與乙○○間確有認識；另張婷婷之電話簿係伊提供給調查局人員
      ，縱筆跡不同，亦屬張婷婷日常所使用，已如前述。渠等
      所證前詞，均難採為被告乙○○、丙○○有利之證據。
（四）被告乙○○雖辯稱：依卷證資料，均未有證據顯示「紅猴
      」與乙○○間有任何販賣之交涉，亦即無證據顯示「紅猴
      」欲將扣案K 他命出售予被告乙○○及被告乙○○有向「
      紅猴」之人販入K 他命云云。經查「紅猴」之男子並未到
      案，且被告乙○○、丙○○亦不吐實，惟被告甲○○於原
      審供稱「我坐飛機到桃園中正機場，然後到高雄，到高雄
      的時候，『紅猴』說會再與我聯絡，叫我等他的電話，他
      說對方會打電話給我」，再參諸前述乙○○與丙○○駕車
      到約定地點，由丙○○與甲○○聯繫，顯見「紅猴」囑甲○○、丁○○運輸扣案之毒品係要交給乙○○夫妻已甚明
      顯。而被告甲○○既未受「紅猴」之託，向接貨之人收取
      任何款項，則乙○○、丙○○2 人顯與「紅猴」係本批自
      大陸販入K 他命之合夥人，由「紅猴」自大陸販入毒品，
      乙○○、丙○○在台接貨甚明。再政府為嚴禁毒品泛濫，
      對取締K 他命交易不遺餘力，報章媒體時有報導，被告乙○○苟無牟利之意圖，衡情應無甘冒被取締判處重刑之危
      險，其有販賣第三級毒品之犯行，至為明確。又查綽號「
      紅猴」在大陸販入上述毒品之後，除提供旅遊費用外復支
      付各25,000元之代價予甲○○、丁○○走私運輸上述毒品
      入境，苟無利潤可圖，豈願付上述代價之理，足見「紅猴
      」有販賣K 他命營利之意圖，至為明顯。另被告乙○○與
      丙○○係屬夫妻，關係密切，乙○○與甲○○以電話聯絡
      約在高雄木瓜牛奶大王門外見面，並由乙○○開車載丙○○前往木瓜牛奶店前，丙○○隨即下車趨前詢問甲○○是
      否等人，是否要拿東西給人家，與甲○○在該處等候之目
      的相符，顯見丙○○知悉乙○○前往該店之目的在於向甲○○拿取上開K 他命，丙○○與乙○○間有犯意聯絡及行
      為分擔甚明。又本案調查人員係依據甲○○提供之資料查
      獲乙○○、丙○○，並無教唆甲○○從事運輸、走私毒品
      之行為，亦無對乙○○、丙○○有何教唆販入毒品之行為
      ，被告乙○○、丙○○辯稱本案係屬陷害教唆云云，亦無
      足取。綜上所述，
      本件事證明確，被告乙○○、丙○○之犯行，均堪認定。
四、論罪科刑部分：
（一）K 他命係毒品危害防制條例第2 條第2 項第3 款所稱之第
      三級毒品，亦係行政院依懲治走私條例第2 條第4 項公告
      管制進口之物品。
（二）被告甲○○、丁○○受「紅猴」之託，共同私運、運輸第
      三級毒品K 他命入境，核其所為，均係犯毒品危害防制條
      例第4 條第3 項之運輸第三級毒品罪及修正前懲治走私條
      例第12條、第2 條第1 項之私運管制物品進口罪；被告甲○○、丁○○行為後，懲治走私條例第2 條第1 項經政府
      於91年6 月26日修正公布，將刑度由「7 年以下有期徒刑
      ，得併科新台幣20萬元以下罰金」，提高為「7 年以下有
      期徒刑，得併科新台幣300 萬元以下罰金」，比較修正前
      、後該條項之規定，以修正前之規定對被告甲○○、丁○○有利，應適用修正前之規定論處。被告甲○○、丁○○
      與乙○○、丙○○、「紅猴」間，就上開犯行，有犯意聯
      絡及行為分擔，均為共同正犯；且渠等所犯運輸第三級毒
      品及私運管制物品進口2 罪間，有想像競合犯之關係，應
      從一重依毒品危害防治條例第4 條第3 項處斷，至被告甲○○、丁○○持有毒品之低度行為，則為運輸之高度行為
      所吸收，不另論罪。
（三）核被告乙○○、丙○○所為，係犯毒品危害防制條例第4
      條第3 項之運輸第三級毒品罪，販賣第三級毒品罪及修正
      前懲治走私條例第12條、第2 條第1 項之私運管制物品進
      口罪。又被告乙○○、丙○○與「紅猴」間，有犯意聯絡
      及行為分擔，均為共同正犯，運輸第三級毒及私運管制物
      品部分，核與被告甲○○、丁○○有犯意聯絡及行為分擔
      ，均為共同正犯。又被告等以上所犯3 罪間，係一行為觸
      犯數罪名，應依想像競合犯規定從一重販賣第三級毒品罪
      處斷。
（四）原審予以被告等論科，固非無見，惟查被告甲○○、丁○○係自大陸地區走私扣案之毒品入境，原審未援引懲治
      走私條例第12條之規定即有未當。依卷證資料，並無證
      據足認「0000000000號行動電話為被告乙○○所有，原審
      事實欄認定該電話為乙○○所有，即失所依據。被告乙○○、丙○○應依毒品危害防制條例第4 條第3 項販賣第
      三級毒品論處，而原審依販賣第三級毒品未遂罪論科，亦
      有未合。被告甲○○、丁○○上訴意旨，以渠等不知係屬
      毒品，被告乙○○、丙○○上訴意旨否認犯罪，指摘原判
      決不當，固均無理由，惟原判決既有前開可議之處，自應
      予撤銷改判。爰審酌被告甲○○、丁○○、乙○○及丙○○正值青年，竟不思上進，為求個人私益，或自境外運輸
      、私運大量之第三級毒品K 他命入境臺灣；或販入大量毒
      品欲轉賣予他人，影響國民健康，危害社會秩序至鉅，被
      告甲○○、丁○○於偵查中自白犯行，甲○○尚配合調查
      局人員，打電話給「紅猴」，並因而查獲被告乙○○、丙○○及其他一切情狀，各量處如主文所示之刑，以資懲儆
      。
（五）扣案之K 他命計76包（合計淨重2815.1公克、包裝重47.4
      公克），係第三級毒品，應依毒品危害防制條例第18條第
      1 項前段之規定，宣告沒收銷燬之（送驗耗損部分，因已
      滅失，爰不宣告沒收銷燬之；而包裝上開毒品之膠袋，因
      與K 他命難以析離，應視同K 他命，爰依毒品危害防制條
      例第18條第1 項前段之規定，宣告沒收銷燬之）。另扣案
      餅乾盒3 盒，具有防止毒品裸露、逸出及潮濕之功用，且
      為被告甲○○、丁○○運輸毒品所用，為渠2 人坦承之事
      實，且為共犯「紅猴」所有，爰依同條例第19條第1 項規
      定，沒收之。至『紅猴』雖表示事成後願給付被告甲○○
      、丁○○各2 萬5,000 元，惟該款項尚未收取等情，業據
      被告甲○○、丁○○自承在卷，爰不宣告沒收之；此外，
      被告甲○○、丁○○運輸之代價固包括『免費提供旅遊費
      用』，惟該部分係取得『旅遊之利益』，並非財物，亦不
      依毒品危害防制條例第19條第1 項規定，宣告沒收之。又
      扣案之毒品及餅乾盒3 個，並非在調查局人員查獲丙○○
      、乙○○時查扣，爰不在丙○○、乙○○部分宣告沒收，
      併此敘明。
五、移送併案審理部分，與起訴之事實相同，本院自應併予審究
    ，附此敘明。
據上論斷，應依刑事訴訟法第369 條第1 項前段、第364 條、第
299 條第1 項前段、毒品危害防制條例第4 條第3 項、第18條第
1 項前段、第19條第1 項，修正前懲治走私條例第2 條第1 項、
第11條、第12條，刑法第2 條第1 項但書、第11條前段、第28條
、第55條，判決如主文。
本案經檢察官陳宗吟到庭執行職務。
中　　華　　民　　國　　96　　年　　9 　　月　　13　　日
                  刑事第三庭    審判長法  官   周賢銳
                                      法  官   黃仁松
                                      法  官   謝宏宗
以上正本證明與原本無異。
如不服本判決應於收受本判決後10日內向本院提出上訴書狀，其
未敘述上訴理由者，並得於提起上訴後10日內向本院補提理由書
狀（均須按他造當事人之人數附繕本）「切勿逕送上級法院」。
中　　華　　民　　國　　96　　年　　9 　　月　　14　　日
　　　　　　　　　　　　　　　　　　　書記官   熊惠津
附錄本判決論罪科刑法條：
毒品危害防制條例第4條第3項
製造、運輸、販賣第三級毒品者，處5 年以上有期徒刑，得併科
新臺幣5 百萬元以下罰金。
修正前懲治走私條例第2 條第1 項
私運管制物品進口、出口逾公告數額者，處7 年以下有期徒刑，
得併科新臺幣20萬元以下罰金。
                                              QW
